臺灣高雄地方法院刑事判決　　　　　　　　　　　　　九十四年度訴字第一八五號
　　公　訴　人　臺灣高雄地方法院檢察署檢察官
　　被　　　告　甲○○　男　三.
右列被告因違反毒品危害防制條例案件，經檢察官提起公訴（九十三年度毒偵字第六
一七五號）及移送併辦（九十四年毒偵字第三四三號），被告於本院準備程序中為有
罪之陳述，經合議庭裁定由受命法官依簡式審判程序獨任審理，本院判決如左：
    主  文
甲○○連續施用第一級毒品，累犯，處有期徒刑拾壹月，扣案之第一級毒品海洛因壹
包（驗後淨重零點零陸公克，含直接包裝毒品之夾鏈袋）及殘有第一級毒品海洛因於
上不可完全析離之注射針筒壹支，均沒收銷燬之；又連續施用第二級毒品，累犯，處
有期徒刑柒月，扣案之第二級毒品甲基安非他命壹包（驗後淨重零點參公克，含直接
包裝毒品之夾鏈袋）及殘有第二級毒品甲基安非他命於上不可完全析離之玻璃球吸食
器壹個，均沒收銷燬之。應執行有期徒刑壹年肆月，扣案之第一級毒品海洛因壹包（
驗後淨重零點零陸公克，含直接包裝毒品之夾鏈袋）、殘有第一級毒品海洛因於上不
可完全析離之注射針筒壹支、第二級毒品甲基安非他命壹包（驗後淨重零點參公克，
含直接包裝毒品之夾鏈袋）、殘有第二級毒品甲基安非他命於上不可完全析離之玻璃
球吸食器壹個，均沒收銷燬之。
    事  實  及  理  由
一、本件犯罪事實茲引用如附件檢察官起訴書之記載，並補充更正如下：甲○○係基
    於施用第一級毒品海洛因及第二級毒品甲基安非他命（起訴書誤載為安非他命）
    之概括犯意，於九十三年十月十三日上午八時許及十二月三十日中午一時許，連
    續施用第一級毒品海洛因及第二級毒品甲基安非他命各二次。嗣分別於九十三年
    十月十三日晚上九時十五分許，為警查獲扣得甲基安非他命一包（驗後淨重零點
    三公克，含直接包裝毒品之夾鏈袋）、殘有第一級毒品海洛因於上不可完全析離
    之注射針筒一支及殘有第二級毒品甲基安非他命於上不可完全析離之玻璃球吸食
    器一個；另於九十三年十二月三十一日為警查獲扣得第一級毒品海洛因一包（驗
    後淨重零點０六公克，含直接包裝毒品之夾鏈袋），始查知上情。
二、本件犯罪證據茲引用如附件檢察官起訴書之記載，並補充被告甲○○於本院審理
    時之自白及臺灣高等法院被告前案紀錄表、法務部在監
    局調科壹字第二二００一九一八六號鑑定通知書、高雄醫學大學附設中和紀念醫
    院九三一一─九六、九四０一─六九０、九四０一─七三０號檢驗報告為證據。
三、論罪科刑：
（一）查海洛因及甲基安非他命係分別為毒品危害防制條例第二條第二項所稱之第一
      、二級毒品，不得非法持有及施用。
（二）核被告所為，係犯毒品危害防制條例第十條第一項之施用第一級毒品罪及同條
      第二項之施用第二級毒品罪。被告持有第一、二級毒品之低度行為，已分別為
      施用之高度行為所吸收，均不另論罪。
（三）被告先後施用第一、二級毒品之犯行，均時間緊接，方法相同，觸犯構成要件
      同一，顯係基於概括犯意而為，均為連續犯，爰依刑法第五十六條之規定以一
      罪論，分別加重其刑。
（四）被告於九十三年十二月三十日所犯之施用毒品犯行，雖未經公訴人起訴，惟業
      經公訴人移送併辦，且與起訴之有罪部分有前述之一罪關係，業如前述，本院
      自應對之加以審判。
（五）被告有如附件起訴書所載之前科，有臺灣高等法院被告前案紀錄表及臺灣高雄
      地方法院檢察署刑案資料查註紀錄表及法務部在監
      ，其於前開有期徒刑執行完畢後五年內，再犯本院有期徒刑之二罪，均為累犯
      ，均應依刑法第四十七條之規定，分別遞加重其刑。
（六）被告所犯前開二罪間，犯意各別，罪名互殊，應分論併罰。
（七）爰審酌被告曾觸犯施用毒品之犯行，雖經觀察、勒戒及強制戒治程序，仍未能
      斷戒施用毒品惡習，顯見其戒治意志不堅，缺乏勒戒動機，本應從重量刑以收
      刑罰教化之效。惟念其施用毒品係對己身殘害，並未造成他人具體危害，且能
      於本院審理時坦承犯行，態度尚稱良好，復衡其犯罪之動機、目的、手段、生
      活狀況、智識程度、犯罪所生之損害等一切情狀，酌情量處如主文之刑，並定
      其應執行之刑，以示儆懲。
（八）扣案之粉末一包，確為第一級毒品海洛因（驗後淨重零點０六公克），而直接
      包裝毒品之夾鏈袋上及注射針筒一支，均殘有第一級毒品海洛因無法完全析離
      ，應視之為毒品，有法務部調查局調科壹字二二００有一八六號鑑定通知書、
      高雄醫學大學附設中和紀念醫院九四０一─七三０號檢驗報告及扣案物品相片
      各一紙附卷可稽，且係被告用以施用第一級毒品所用之物，業據被告供承在卷
      ，應依毒品危害防制條例第十八條第一項前段之規定，不問屬於犯人所有與否
      ，均宣告沒收銷燬之。扣案之晶體一包，確為第二級毒品甲基安非他命（驗後
      淨重零點三公克），而直接包裝毒品之夾鏈袋上及玻璃球吸食器均殘有第二級
      毒品甲基安非他命無法完全析離，應視之為毒品，有高雄醫學大學附設中和紀
      念醫院九三一一─九六號、九四０一─六九０號檢驗報告各一紙足資為證，且
      為被告用以施用第二級毒品所用之物，業據被告供承在卷，應依毒品危害防制
      條例第十八條第一項前段之規定，不問屬於犯人所有與否，均宣告沒收銷燬之
      。至因鑑定而耗損之毒品，已因鑑定而滅失，爰不予宣告沒收，附此敘明。
四、如不服本判決，應於判決送達後十日內，向本院提出上訴狀。
據上論斷，應依刑事訴訟法第二百七十三條之一第一項、第二百九十九條第一項前段
、第三百十條之二、第四百五十四條第一項、第二項，毒品危害防制條例第十條第一
項、第二項、第十八條第一項前段，刑法第十一條、第五十六條、第四十七條、第五
十一條第五款，判決如主文。
本案經檢察官乙○○到庭執行職務。
中　　　華　　　民　　　國　　九十四　　年　　　三　　　月　　三十一　　日
                                  臺灣高雄地方法院刑事第十七庭
                                        法　官  林　勇　如
右正本證明與原本無異。
如不服本判決，應於收受送達後十日內向本院提出上訴書狀。
　　　　　　 　　　　　　　　　　       書記官  許　雅　惠
中　　　華　　　民　　　國　　九十四　　年　　　三　　　月　　三十一　　日
附錄本判決論罪科刑法條：
毒品危害防制條例第十條
施用第一級毒品者，處六月以上五年以下有期徒刑。
施用第二級毒品者，處三年以下有期徒刑。
